【裁判字號】    90,易,1615
【裁判日期】    900730
【裁判案由】    傷害
【裁判全文】
臺灣板橋地方法院刑事判決                          九十年度易字第一六一五號
    公  訴  人  臺灣板橋地方法院檢察署檢察官
    被      告  甲○○
右列被告因傷害案件，經檢察官提起公訴（九十年度偵字第四八八八號），本院判決
如左：
    主  文
甲○○傷害人之身體，處有期徒刑月，如易科罰金以佰元折算壹日。
    事  實
一、甲○○因認其前妻丙○○與乙○○有曖昧關係，且係受乙○○唆使始與其離婚並
    離家出走，乃於民國八十九年十二月四日下午五時許，至臺北縣永和市○○路一
    五二號前質問乙○○，雙方一言不和，甲○○竟基於傷害之故意，出拳毆打乙○○臉部，使乙○○受有頭部外傷、鼻骨挫傷之傷害。
二、案經乙○○訴由臺灣板橋地方法院檢察署檢察官偵查起訴。
    理  由
一、右揭事實業據告訴人乙○○指訴綦詳，核與丙○○所證案發之經過相符，並有馬
    偕醫院出具之診斷證明書乙紙可稽，被告亦供稱：「（有無打乙○○？）有，我
    那時很生氣，我認為他誘拐我老婆，他和我老婆認識後就帶她去道場爬山，經常
    去，兩人黏在一起，住在一起，都沒有回家，去年十二月四日下午五點他們騎機
    車抱在一起回到永和市福和一五二號前，我就去質問乙○○，她很兇衝過來，我
    就一拳揮過去，揮到她的臉，我老婆在場」、「（在偵查中所說的話是否實在？
    提示筆錄並告以要旨）實在，未被刑求逼供，我在檢察官那裡有這麼講，：：後
    來我和曹小姐吵架，後來她跑過來，我推她，我是出右手推她摩托車，結果她就
    衝過來，後來我手揮了一下，應該是有打到她臉部，我承認」、「我打她的部位
    應該在臉部的正前面的地方，：：我有打告訴人沒有錯」（見偵查卷第二十二頁
    及本院九十年六月七日、同年七月十六日訊問筆錄），可見被告確有事實欄所載
    出拳毆打告訴人臉部之行為。
二、被告雖辯稱當時係告訴人先動手打人，伊始打其耳光反擊，非蓄意為之，而伊非
    以拳擊，怎會導致告訴人頭部外傷及鼻骨挫傷，且其提出之診斷證明書係私立之
    豐生中醫診出具，且告訴人於八十八年間罹患癌症曾到三軍總醫院住院，其傷處
    可能與其癌症有關云云，並請求(1)傳訊豐生中醫診所之醫師到庭說明，(2)向三軍
    總醫院調閱告訴人之病歷，(3)命告訴人再到公立醫院確認其真實之病況，(4)調閱
    告訴人自八十九年十二月八日起至九十年一月三十日之上班出勤紀錄，(5)向健保
    局、勞保局查詢受傷住院之標準天數，(6)向沛力雅健身中心調取其簽到之紀錄。
    經查，告訴人自始否認曾動手打被告，丙○○亦證稱告訴人原本無傷，乃遭被告
    出拳毆擊後其鼻樑始受傷流血，未先出手攻擊，參以被告供稱：「後來我和曹小
    姐吵架，後來她跑過來，我推她，我是出有右手推她摩托車，結果她就衝過來，
    後來我手揮了一下，：：她只有往我身上貼過來，：：她被我打之前有沒有先出
    手打我，我不清楚。：：（對你太太丙○○講的有何意見？）她講的都是對的，
    我是錯的，：：（對起訴書之犯罪事實有何意見？提示告以要旨）我有打告訴人
    沒有錯，我知道錯了」（見偵查卷第二十二頁及本院九十年六月七日、同年七月
    十六日訊問筆錄），足證告訴人未先為侵害，被告竟出拳加以毆打，顯係出於傷
    害之故意甚明。又告訴人原本無傷，所受之攻擊乃以拳頭毆打臉部正面，非僅掌
    摑耳光，其經夙具公信力之馬偕醫院診斷受有頭部外傷及鼻骨挫傷，自係被告所
    為。再者，告訴人提出之診斷證明書非豐生中醫診所出立；而一般之癌症乃身體
    內部組織病變，殊不可能導致體表外傷；且告訴人自八十九年十二月八日起至九
    十年一月三十日止有無上班及其在沛力雅健身中心之簽到紀錄，暨健保局、勞保
    局核定之住院標準天數若干，乃告訴人受傷後應休養多久、不能工作及住院天數
    等損害賠償之問題，與本案犯行之認定尚無關聯。綜上所述，被告所辯無非卸責
    之詞，不值採信，其請求傳訊或調閱前開事項，亦無必要，是以本件事證明確，
    被告之犯行堪以認定，自應依法論科。
三、核被告所為係犯刑法第二百七十七條第一項之傷害罪，其無犯罪前科，有臺灣
    高等法院檢察署刑案紀錄簡覆表可憑。爰審酌被告之素行、犯罪之動機、手段、
    目的、所生危害及犯後飾詞卸責，復未賠償告訴人損害之犯後態度等一切情狀，
    量處如主文所示之刑，並諭知易科罰金之折算標準。
據上論斷，應依刑事訴訟法第二百九十九條第一項前段，刑法第二百七十七條第一項
、修正後第四十一條第一項前段，罰金罰鍰提高標準條例第一條前段、第二條，判決
如主文。
本案經檢察官謝明甫到庭執行職務
中      華      民      國    九十      年      七      月     三十     日
                                       臺灣板橋地方法院刑事第五庭
                                           法  官  周建興
右正本證明與原本無異。
如不服本判決，應於判決送達後十日內，向本院提出上訴狀。
                                           書記官  許清秋
中      華      民      國    九十      年      七      月     三十一   日
刑法第二百七十七條
傷害人之身體或健康者，處三年以下有期徒刑，拘役或一千元以下罰金。
犯前項之罪，因而致人於死者，處無期徒或七年以上有期徒刑；致重傷者，處三年以
上十年以下有期徒刑。


司法院資訊處製作；財團法人民間司法改革基金會備份。
